vi: Yêu cầu lắp ráp: Không; Có
bg-BG: Изисква сглобяване: Не; Да
hu: Összeszerelés szükséges: Nem; Igen
th: จำเป็นต้องประกอบ: ไม่; ใช่
sv: Montering krävs: Nej; Ja
hr-HR: Potrebno sastavljanje: Ne; Da
fr: Assemblage requis: Non; Oui
pt-BR: Requer montagem: Não; Sim
ro-RO: Necesită asamblare: Nu; Da
pt-PT: Montagem necessária: Não; Sim
el: Απαιτείται συναρμολόγηση: Όχι; Ναι
nl: Montage vereist: Nee; Ja
nb: Montering kreves: Nei; Ja
en: Assembly required: No; Yes
ru: Требуется сборка: Нет; Да
de: Montage erforderlich: Nein; Ja
ja: 組み立てが必要: いいえ; はい
da: Samling påkrævet: Nej; Ja
zh-TW: 需要組裝: 否; 是
zh-CN: 需要组装: 否; 是
sl-SI: Potrebno sestavljanje: Ne; Da
it: Montaggio richiesto: No; Sì
ko: 조립 필요: 아니요; 예
cs: Vyžaduje montáž: Ne; Ano
sk-SK: Vyžaduje sa montáž: Nie; Áno
fi: Vaatii kokoamista: Ei; Kyllä
lt-LT: Reikalingas surinkimas: Ne; Taip
tr: Montaj gerekli: Hayır; Evet
es: Requiere ensamblaje: No; Sí
pl: Wymagany montaż: Nie; Tak